ro-RO: Casă și grădină > Bucătărie și sufragerie > Accesorii pentru electrocasnice de bucătărie > Accesorii pentru tocătoare de resturi alimentare: Chei; Flanșe de montare; Cabluri de alimentare; Protecții anti-stropire; Opritoare
ja: ホーム・ガーデン > キッチン・ダイニング > キッチン家電関連用品 > ディスポーザー関連用品: ジャムレンチ; 取り付けフランジ; 電源コード; スプラッシュガード; ストッパー
tr: Ev ve Bahçe > Mutfak ve Yemek > Mutfak Aleti Aksesuarları > Çöp Atma Aksesuarları: Sıkışma Açma Anahtarı; Montaj Flanşları; Güç Kabloları; Sıçrama Koruyucuları; Tıpalar
de: Heim & Garten > Küche & Esszimmer > Zubehör für Küchengeräte > Küchenabfallzerkleinerer-Zubehör: Entklemmschlüssel für Müllentsorger; Befestigungsflansche; Netzkabel; Spritzschutzzubehör; Stöpsel
sk-SK: Dom a záhrada > Kuchyňa a jedáleň > Príslušenstvo pre kuchynské spotrebiče > Príslušenstvo na likvidáciu odpadu: Uťahovacie kľúče; Montážne príruby; Napájacie káble; Ochranné kryty proti striekajúcej vode; Zarážky
hu: Otthon és kert > Konyha és étkező > Konyhaigép-kiegészítők > Szemétszállítási kiegészítők: Csavarkulcsok; Szerelőkarimák; Tápkábelek; Fröccsenésvédők; Dugók
ru: Дом и сад > Кухня и сервировка стола > Аксессуары для кухонной техники > Аксессуары для измельчителей пищевых отходов: Гаечные ключи; Монтажные фланцы; Шнуры питания; Защитные брызговики; Пробки для сливного отверстия
fr: Maison et jardin > Arts de la table et arts culinaires > Accessoires petit électroménager > Accessoires pour broyeurs d’évier: Clés; Brides de montage; Cordons d’alimentation; Anti-éclaboussures; Bouchon
lt-LT: Namai ir sodas > Virtuvė ir valgomasis > Virtuvės prietaisų priedai > Šiukšlių šalinimo priedai: Įtempimo veržliarakčiai; Montavimo jungės; Maitinimo laidai; Apsaugos nuo taškymosi; Kamščiai
bg-BG: Дом и градина > Кухня и трапезария > Аксесоари за кухненски уреди > Аксесоари за изхвърляне на боклук: Ключове за отпушване на кухненски отпадъци; Монтажни фланци; Захранващи кабели; Предпазители срещу пръски; Тапи
da: Hjem og have > Køkken og spisestue > Køkkenapparater – tilbehør > Affaldskværn – tilbehør: Specialnøgler til møtrikker; Monteringsflanger; Strømkabler; Stænkbeskyttere; Stoppere
nb: Hjem og hage > Kjøkken og spiserom > Tilbehør til kjøkkenapparater > Tilbehør til søppeltømmere: Avløpsåpneverktøy; Monteringsflenser; Strømledninger; Sprutvern; Stoppere
es: Casa y jardín > Cocina y comedor > Accesorios para aparatos de cocina > Accesorios para la eliminación de basura: Llaves de apriete; Bridas de montaje; Cables de alimentación; Protectores antisalpicaduras; Tapones
zh-TW: 居家和庭園 > 廚房與餐廳 > 廚房電器配件 > 廢棄物處理相關配件: 鉗式開罐器; 安裝法蘭; 電源線; 防濺罩; 塞子
vi: Nhà và vườn > Phòng bếp và phòng ăn > Phụ kiện đồ dùng nhà bếp > Phụ tùng thiết bị đổ rác: Cờ lê thông máy hủy rác; Mặt Bích Gắn; Dây Điện; Tấm Chắn Bắn Nước; Đồ chặn
pt-BR: Casa e jardim > Produtos de cozinha e aparelhos de jantar > Acessórios para eletrodomésticos de cozinha > Acessórios para eliminação de resíduos: Chaves para potes; Flanges de montagem; Cabos de energia; Protetores contra respingos; Batentes
it: Casa e giardino > Cucina e pranzo > Accessori strumenti cucina > Accessori per lo smaltimento della spazzatura: Chiavi di bloccaggio; Flange di montaggio; Cavi di alimentazione; Paraspruzzi; Tappi
zh-CN: 家居与园艺 > 厨房/餐厅 > 厨房电器配件 > 食物垃圾粉碎机配件: 清堵扳手; 安装法兰; 电源线; 防溅罩; 塞子
ko: 가정/원예 용품 > 주방/식탁 > 주방가전 부대용품 > 음식물 쓰레기 처리기 부대용품: 잼 렌치; 마운팅 플랜지; 전원 코드; 스플래시 가드; 싱크막이
sv: Hem och trädgård > Kök och matsal > Tillbehör till köksapparater > Tillbehör till avfallskvarnar: Verktyg för att lossa stopp i avfallskvarnar; Monteringsflänsar; Strömsladdar; Stänkskydd; Dörrstoppar
pt-PT: Casa e jardim > Cozinha e refeições > Acessórios de aparelhos domésticos > Acessórios para eliminação de lixo: Chaves de aperto; Flanges de montagem; Cabos de alimentação; Proteções contra salpicos; Vedantes
th: บ้านและสวน > ห้องครัวและการรับประทานอาหาร > อุปกรณ์เครื่องใช้ในครัว > อุปกรณ์ที่กำจัดขยะ: ประแจแก้เครื่องติดขัด; หน้าแปลนยึด; สายไฟ; แผ่นป้องกันน้ำกระเด็น; สต็อปเปอร์
pl: Dom i ogród > Kuchnia i jadalnia > Akcesoria do sprzętów kuchennych > Akcesoria do usuwania odpadów: Klucze serwisowe do młynków; Kołnierze montażowe; Przewody zasilające; Osłony przeciwbryzgowe; Stopery
sl-SI: Dom in vrt > Kuhinja in jedilnica > Dodatki za kuhinjske aparate > Dodatki za odstranjevanje odpadkov: Ključi za zagozditve; Prirobnice za montažo; Napajalni kabli; Zaščitni pokrovi; Zamaški
cs: Dům a zahrada > Kuchyně a jídelny > Kuchyňské spotřebiče – příslušenství > Likvidace odpadu – příslušenství: Klíče na ucpané části; Montážní příruby; Napájecí kabely; Ochranné kryty proti postříkání; Zátky do dřezu
en: Home & Garden > Kitchen & Dining > Kitchen Appliance Accessories > Garbage Disposal Accessories: Jam Wrenches; Mounting Flanges; Power Cords; Splash Guards; Stoppers
el: Σπίτι & κήπος > Κουζίνα & τραπεζαρία > Αξεσουάρ οικιακών συσκευών > Αξεσουάρ απόρριψης απορριμμάτων: Κλειδιά ανοίγματος βάζων; Φλάντζες στήριξης; Καλώδια τροφοδοσίας; Προστατευτικά από πιτσίλισμα; Στόπερ
fi: Koti ja puutarha > Keittiö ja ruokailu > Keittiölaitteiden lisätarvikkeet > Jätemyllyn lisätarvikkeet: Kiintoavaimet; Kiinnityslaipat; Virtajohdot; Roiskesuojat; Tulpat
hr-HR: Dom i vrt > Kuhinja i blagovaonica > Pribor za kuhinjske aparate > Pribor za drobilice smeća: Ključevi za sigurnosne matice; Prirubnice za montažu; Kabeli za napajanje; Štitnici protiv prskanja; Stoperi
nl: Huis en tuin > Keuken en eetkamer > Accessoires voor keukenmachines > Accessoires voor vuilnisbakken: Ontstoppingssleutel voor afvalvermalers; Montageflenzen; Netsnoeren; Spatschermen; Stoppers